臺灣基隆地方法院刑事裁定　　　　　　　 96年度聲再字第7號
聲　請　人
即受判決人　甲○○
上列聲請人即受判決人因竊盜案件，對於本院中華民國96年7 月
26日96年度簡上字第1 號刑事確定判決，聲請再審，本院裁定如
下：
    主  文
再審之聲請駁回。
    理  由
一、聲請意旨略以：本件聲請人即被告甲○○被訴竊盜罪部分，
    係由聲請人自行報警，原審判決事實欄認定係屈臣氏百貨公
    司店員陳姵樺報警處理之情節，與事實不符，聲請人於原審
    判決後發現此一確實之新證據，足認聲請人應受無罪之判決
    ，爰依刑事訴訟法第420 條第1 項第6 款規定，具狀聲請再
    審云云。
二、按有罪之判決確定後，有左列情形之一者，為受判決人之利
    益，得聲請再審︰一原判決所憑之證物已證明其為偽造或變
    造者。二原判決所憑之證言、鑑定或通譯已證明其為虛偽者
    。三受有罪判決之人，已證明其係被誣告者。四原判決所憑
    之通常法院或特別法院之裁判已經確定裁判變更者。五參與
    原判決或前審判決或判決前所行調查之法官，或參與偵查或
    起訴之檢察官，因該案件犯職務上之罪已經證明者，或因該
    案件違法失職已受懲戒處分，足以影響原判決者。六因發現
    確實之新證據，足認受有罪判決之人應受無罪、免訴、免刑
    或輕於原判決所認罪名之判決者，刑事訴訟法第420 條第1
    項定有明文。又按法院認為無再審理由者，應以裁定駁回之
    ，同法第434 條第1 項亦規定甚明。
三、經查：
  (一)按因發見確實之新證據，足認受有罪判決之人應受無罪、免
    訴、免刑或輕於原判決所認罪名之判決者，得聲請再審，固
    為刑事訴訟法第420 條第1 項第6 款所明定。惟所謂「發現
    確實之新證據」，係指該證據於事實審法院判決前業已存在
    ，為法院、當事人所不知，不及調查斟酌，至其後始行發現
    （最高法院28年抗字第8 號判例意旨參照），且就證據本身
    形式觀察，固不以絕對不須經過調查程序為條件，但必須顯
    然可認為足以動搖原有罪之確定判決，而為受判決人無罪、
    免訴、免刑或輕於原判決所認罪名之判決者為限。亦即該「
    新證據」須可認為確實具有足以動搖原確定判決，而對受判
    決人為更有利判決之「確實性」外，尚須具備該證據係在事
    實審法院於判決前已存在，因未經發現，不及調查斟酌，或
    審判時未經注意，至其後始行發現之「嶄新性」特質，二者
    均屬不可或缺，倘若未具備上開「確實性」與「嶄新性」二
    種聲請再審新證據之特性，即不能據為聲請再審之原因（最
    高法院90年度臺抗字第71號、92年度臺抗字第295 號裁定意
    旨參照）。
  (二)查聲請人因意圖為自己不法之所有，於96年3 月2 日下午3
    時55分許，在基隆市○○路8 號屈臣氏百貨公司內，先將店
    內之防曬乳1 瓶（價值新臺幣230 元）放入隨身攜帶之皮包
    內，再前往收銀檯結帳，結帳時僅將置於購物籃內之日晚霜
    、洗面乳等商品取出，而未將皮包內之防曬乳拿出供店員結
    算，於結算完畢付款後即步出店門口，以此方式竊取前開防
    曬乳得手之事實，經臺灣基隆地方法院檢察署檢察官於96年
    3 月31日以96年度偵字第1588號聲請簡易判決處刑，經本院
    基隆簡易庭於96年4 月26日以96年度基簡字第436 號刑事簡
    易判決，判處拘役40日，如易科罰金，以新臺幣1,000 元折
    算1 日，聲請人不服判決，向本院合議庭提起上訴，經本院
    合議庭於96年7 月26日以96年度簡上字第100 號刑事判決，
    以原審未及審酌中華民國96年罪犯減刑條例為由，將原判決
    撤銷，並判處聲請人竊盜，處拘役40日，如易科罰金，以新
    臺幣1,000 元折算1 日，減為拘役20日，如易科罰金，以新
    臺幣1,000 元折算1 日確定等情，業據本院調取上開卷宗核
    閱屬實。
  (三)次查聲請人所指原審判決事實欄認定係屈臣氏百貨公司店員
    陳姵樺報警處理之情節，與事實不符部分，經查前業經檢察
    官於聲請簡易判決處刑書之犯罪事實欄內載明，並經該案第
    一審引用，有臺灣基隆地方法院檢察署檢察官96年度偵字第
    1588號聲請簡易判決處刑書及本院96年度基簡字第436 號刑
    事簡易判決處刑書各1 份在卷可憑，足見聲請人上開所指之
    屈臣氏百貨公司店員陳姵樺報案之情形，於原審審理時即已
    存在，且業經原審斟酌引用，並不符合前述證據之「嶄新性
    」。
  (四)又查原審係以聲請人供承上開自其背包內查得之防曬乳未經
    結帳等情，且證人陳姵樺於偵查及原審審理時證稱：「被告
    結帳時購物籃內商品很簡單，且有向我詢問屈臣氏商品活動
    ，而加購一項屈臣氏商品，所以被告的意識應該很清楚。被
    告離開時門口警鈴響，我請被告回店內，被告不願意並表示
    沒有未結帳的商品，後來我表示可能購買的商品清磁不完全
    ，請她把商品交給我核對，我檢查結果結帳的商品均已清磁
    ，所以我問被告身上是否有未結帳的商品，被告才自己打開
    皮包，我在皮包內看到防曬乳。事後調閱監視畫面，才看到
    被告在店內挑選商品，蹲下來打開皮包，觀察週遭狀況後，
    才把防曬乳放到皮包內。」等語；證人即本件處理員警張文
    勝於偵查及原審審理時證稱：「我接獲報案到屈臣氏，被告
    在裡面的辦公室，店員告訴我被告有偷東西，我問被告防曬
    乳是否她拿的，被告表示不知道，但承認防曬乳是從她的皮
    包內找到的，被告當時神智正常，意識清楚。」等語（均見
    偵卷28至29頁、原審96年7 月19日審判筆錄）綦詳，並有贓
    物認領保管單1 紙、現場監視錄影光碟翻拍照片24張及監視
    錄影光碟1 片在卷可資佐證，作為認定聲請人竊盜行為之主
    要證據，至究係何人報警，與本件聲請人有無竊盜之行為無
    涉，聲請人據以為聲請再審之新證據，並不足以動搖法院對
    聲請人竊盜行為之認定，當然不具備證據之「確實性」無疑
    。
  (五)綜上，聲請人提出聲請再審所憑之證據，不符前述證據之「
    嶄新性」及「確實性」，其據以再審，自無理由，應予駁回
    。
四、據上論斷，應依刑事訴訟法第434條第1項，裁定如主文。
中　　華　　民　　國　　96　　年　　11　　月　　30　　日
                  刑事第一庭審判長法  官    陳志祥
                                  法  官    許心
                                  法  官    劉桂金
以上正本證明與原本無異。
對於本件裁定如有不服，應於收受送達後5 日內，向本院提出抗
告書狀，敘述抗告之理由，抗告於臺灣高等法院。
中　　華　　民　　國　　96　　年　　11　　月　　30　　日
                                  書記官    鄧順生
